台灣高等法院高雄分院民事判決　九十一年度再字第三六號
　　　再審原告　甲○○
　　　再審被告　乙○○
右當事人間請求第三人異議之訴事件，再審原告對於中華民國九十一年三月五日本院
九十一年度上易字第四號確定判決提起再審，本院判決如左：
    主      文
再審之訴駁回。
再審訴訟費用由再審原告負擔。
    事實及理由
一、再審原告主張：再審原告於民國八十六年一月二十日，向訴外人潘妙英購買坐落
    於高雄市○○區○○段一九七五號土地上，登記建號為一五三三五號之停車位（
    下稱系爭停車位），經原確定判決認定系爭停車位係建號一五二五七號建物與同
    一公寓大廈其他區分所有建物之共同使用部分，並有該建物登記簿謄本、及複丈
    成果圖可稽。惟該建物登記簿謄本乃為強制執行後再審被告所列印之資料，執行
    程序前之登記簿謄本並無系爭停車位為建號一五二五七號建物之共同使用部分之
    證據；又該複丈成果圖僅能證明一九七五建號始為一五二五七號建物與同一公寓
    大廈其他區分所建物之共同使用部分。且依「地政事務所複丈圖及土地、建物謄
    本」，共同使用部分為一九七五號、單獨所有建物坐落一五二五七、一五三三四
    建號、專有之停車位為一五三三五號，並將共同使用部分一九七五號於各區分所
    有建物中記明。基此，原確定判決以錯誤之採證為論據，自係適用法規顯有錯誤
    ，且為當事人發現未經斟酌之證物，爰提起再審之訴，求為將本院九十一年度上
    易字第四號原確定判決廢棄，及原審八十八年度執字第七六五五號執行事件中，
    就系爭停車位所為之強制執行程序應屬無效，及再審被告應將系爭停車位返還予
    再審原告之判決。
二、按適用法規顯有錯誤者，得以再審之訴對於確定終局判決聲明不服，民事訴訟法
    第四百九十六條第一項第一款固有明文，惟所謂適用法規顯有錯誤者，不包括漏
    未斟酌證據及認定事實錯誤之情形在內，最高法院六十三年度台上字第八八０號
    判例足資參酌。本件再審原告主張原確定判決採證錯誤，而認定系爭停車位係建
    號一五二五七號建物與同一公寓大廈其他區分所有建物之共同使用部分等情，乃
    係認原確定判決認定事實錯誤，依上開規定，並非適用法規顯有錯誤。
三、次按當事人發現未經斟酌之證物，如經斟酌可受較有利益之裁判者，得以再審之
    訴對於確定終局判決聲明不服，民事訴訟法第四百九十六條第一項第十三款定有
    明文。本件再審原告主張原確定判決所依據之建物登記簿謄本乃為強制執行後再
    審被告所列印之資料云云，惟無論何時列印，並不影響該系爭停車位係建號一五
    二五七號建物與同一公寓大廈其他區分所有建物之共同使用部分之事實。又再審
    原告主張複丈成果圖僅能證明一九七五建號始為一五二五七號建物與同一公寓大
    廈其他區分所建物之共同使用部分，依「地政事務所複丈圖及土地、建物謄本」
    ，共同使用部分為一九七五號、單獨所有建物坐落一五二五七、一五三三四建號
    、專有之停車位為一五三三五號，並將共同使用部分一九七五號於各區分所有建
    物中記明一節，然一九七五號乃為土地之地號，而非建物之建號，且該複丈圖並
    無表示系爭停車位並非共同使用部分，因此，再審原告所提出之上開證據，均難
    認如經斟酌可受較有利益之裁判。
四、綜上所述，再審原告主張原確定判決適用法規顯有錯誤，及當事人發現未經斟酌
    之證物，如經斟酌可受較有利益之裁判之再審事由，洵非有據，自難採取。從而
    ，其執此提起本件再審之訴，顯無理由，爰不經言詞辯論，逕予駁回。
據上論結，本件再審之訴顯無理由，依民事訴訟法第五百零二條第二項、第七十八條
，判決如主文。
中　　　華　　　民　　　國　　九十一　　年　　　五　　　月　　三十一　　日
                                      臺灣高等法院高雄分院民事第一庭
~B1審判長法官　黃金石
~B2　　　法官　吳登輝
~B3　　　法官　魏式璧
右為正本係照原本作成。
不得上訴。
中　　　華　　　民　　　國　　九十一　　年　　　六　　　月　　　六　　　日
~B法院書記官　林靜霙
　　　　　　　　　　　　　　　　　　　　　　　　　　　　　　　　　　　　Ｈ
